臺灣高等法院臺南分院民事裁定　96年度抗字第52號
抗　告　人　甲○○
上列抗告人與相對人乙○○間確認遺產管理人資格不存在事件，
抗告人對於台灣雲林地方法院中華民國96年1月11日所為裁定（
95年度家再字第3號）提起抗告，本院裁定如下：
    主  文
抗告駁回。
抗告訴訟費用由抗告人負擔。
    理  由
一、按再審之訴，應於30日之不變期間內提起；前項期間自判決
    確定時起算，判決於送達前確定者，自送達時起算；其再審
    之理由發生或知悉在後者，均自知悉時起算。此觀民事訴訟
    法第500條第1項、第2項、第502條第1項，分別定有明文。
二、查：
  (一)本件抗告人於民國（下同）94年間，以相對人為被告，提起
    確認遺產管理人資格不存在訴訟（原審94年度家訴字第7號
    ），經原裁定法院於94年7月18日駁回其訴，抗告人不服向
    本院提起上訴，經本院以94年度家上字第68號受理，嗣抗告
    人於94年9月15日撤回上訴，原判決溯及於94年8月11日確定
    。此項事實，已經原裁定法院依職權調閱上開卷宗查明，並
    有本院94年10月4日94年南分院敬民林94家上68字第6053號
    函影本可按（原審卷第15頁）。
  (二)茲抗告人於95年4月11日，以民事訴訟法第496條第1項第13
    款發現未經斟酌之證物為由，就上開確定判決提起再審之訴
    ，顯已逾30日之法定不變期間，原裁定法院，引據首開條文
    ，駁回其再審之訴，於法並無不合。
  (三)抗告人抗告意旨其提起本件再審，係於5年內發現新證據，
    應以其發現新證物起算不變期間，故其未逾期云云，查：其
    所主張發現之新證物，無非係台北縣瑞芳鎮程金魁之戶籍謄
    本、土地所有權狀等證物，然查各該文書，於原審前程序（
    94年度家訴字第7號）中，即已經抗告人提出，此觀該判決
    事實欄三、證據之記載即明（原審卷第12頁所附判決影本）
    ，並無所謂發現新證物之可言，更無所謂再審理由知悉在後
    ，自知悉時起算不變期間之問題，抗告人之抗告為無理由，
    應駁回其抗告。
三、爰依民事訴訟法第495條之1第1項、第444條第1項、第95條
    、第78條，裁定如主文。
中　　華　　民　　國　　96　　年　　 3　　月　　3　　  日
                  民事第二庭   審判長法　官　 吳上康
                                     法　官　 李素靖
                                     法　官　 李文賢
上為正本係照原本作成。
如不服本裁定，僅得於收受本裁定正本送達後10日內以適用法規
顯有錯誤為理由，向本院提出再抗告狀（須附繕本）依法應繳納
抗告費新台幣1千元，並委任律師為訴訟代理人，經本院許可後
始可再抗告於最高法院。
中　　華　　民　　國　　96　　年　　3　　月　　  5　　 日
                                      書記官   易慧玲
【附記】
民事訴訟法第495條之1第2項準用同法第466條之1第1、2項規定
：
(1)對於第二審判決上訴，上訴人應委任律師為訴訟代理人。但上
  訴人或其法定代理人具有律師資格者，不在此限。
(2)上訴人之配偶、三親等內之血親、二親等內之姻親，或上訴人
  為法人、中央或地方機關時，其所屬專任人員具有律師資格並
  經法院認為適當者，亦得為第三審訴訟代理人。
民事訴訟法第466條之2：
　上訴人無資力委任訴訟代理人者，得依訴訟救助之規定，聲請
  第三審法院為之選任律師為其訴訟代理人。
